# 投资性房地产问题

提问人：lbwl 时间：2014-11-14 18:14:48
我单位开发的小区有一个配套公建已经盖好了，这个配套公建里有部分面积为非经营性公建，按照道理以后小区入住后应该归业主所有，还有部分应该移交政府。但是目前小区正在销售阶段还没实现入住，我们单位将这个配套公建出租，计入投资性房地产。但是有人因为不能进她的理由是首先要确认产权，然后才能按照经营方式确认是否为投资性房地产，而我认为 非经营性是否能出租是法律的问题了，但是既然出租是事实了，会计就要按照事实处理。请问陈版我们谁说的有道理

回答人：chenyiwei
根据投资性房地产准则及其指南、讲解规定，已出租的建筑物确认为投资性房地产，应当是本企业拥有产权，能够单独计量和出售，且管理层具有长期持有用于出租的明确意图。你说的这个案例中，该房屋最终要归业主所有或移交给政府，仅是短期的临时性出租，且企业不能获得产权，不能将其对外单独转让，因此不应确认为投资性房地产。